臺灣板橋地方法院交通事件裁定　　　 100年度交聲字第2050號
原處分機關　交通部公路總局臺北區監理所蘆洲監理站
異　議　人
即受處分人　蔡忠宏
上列異議人因違反道路交通管理處罰條例事件，對於交通部公路
總局臺北區監理所蘆洲監理站於民國100 年6 月14日以北監蘆字
第裁46-C00000000號所為之裁決處分（原舉發案號：新北市政府
警察局100 年6 月7 日新北市警交大字第C00000000 號），聲明
異議，本院裁定如下：
    主  文
異議駁回。
    理  由
一、原處分意旨略以：異議人即受處分人蔡忠宏於民國（下同）
    100 年6 月7 日23時40分許，騎乘車牌號碼609-BNW 號重型
    機車，沿新北市三重區○○○街行駛，途經有燈光管制號誌
    之信義西街與文化北路交岔路口時（下稱系爭路口），闖越
    紅燈，經原舉發機關新北市政府警察局三重分局三重派出所
    （下稱三重派出所）警員發現，旋當場攔停舉發，嗣異議人
    於本件應到案日期前之100 年6 月14日到案提出申訴，惟交
    通部公路總局臺北區監理所蘆洲監理站（下稱原處分機關）
    仍認異議人有上揭違規情事，遂由原處分機關依道路交通管
    理處罰條例第53條第1 項、第63條第1 項第3 款暨違反道路
    交通管理事件統一裁罰基準表之規定，對異議人裁處罰鍰新
    臺幣（下同）1,800 元，並記違規點數3 點，其罰鍰逾期未
    繳納者，依法移送強制執行等語。
二、異議意旨略以：異議人騎乘上開機車行經系爭路口之際，該
    路口之管制號誌係綠燈，爰請求撤銷原處分云云。
三、按汽車駕駛人行經有燈光管制號誌之交岔路口闖紅燈者，處
    1,800 元以上5,400 元以下罰鍰，並記違規點數3 點，道路
    交通管理處罰條例第53條第1 項、第63條第1 項第3 款分別
    定有明文。
四、經查：
  (一)本件異議人於100 年6 月7 日23時40分許，騎乘車牌號碼60
    9-BNW 號重型機車，沿新北市三重區○○○街行駛，途經有
    燈光管制號誌之系爭路口時闖越紅燈，經三重派出所警員發
    現，旋當場攔停舉發等節，業據證人即舉發本件交通違規行
    為之三重派出所警員杜虹霖於本院訊問時到庭結證明確（參
    見本院卷第27至29頁），並有舉發違反道路交通管理事件通
    知單影本1 紙附卷可稽，本院衡酌證人杜虹霖之證詞內容具
    體明確，並無何等與事理相違之處，對於發現本件異議人機
    車闖越紅燈之各該細節，亦得以提出合理翔實之說明，而其
    本身又係執行公務之警員，原受有行政懲處責任之監督，嗣
    到庭具結作證，尤以刑事責任擔保其證詞之真實性，復與異
    議人素不相識，更無何等嫌隙瓜葛，實無設詞攀誣或構陷異
    議人之動機與必要，因認其證述情節應與事實相符，再經本
    院當庭勘驗證人杜虹霖所提出之本件交通違規錄影檔案查證
    結果，斯時該交岔路口監視器之錄影內容，確有某輛機車自
    上開信義西街左轉文化北路暨另輛機車隨即迴轉自後方追攔
    該輛機車之畫面（參見本院卷第28頁），核與證人杜虹霖證
    述之情節亦屬相符，此益徵異議人確有上揭騎乘機闖紅燈之
    交通違規行為無訛，其空言含糊辯稱「其行經系爭路口時，
    該路口之管制號誌係綠燈」云云，顯屬事後圖卸推托之詞，
    要無足採。
  (二)綜上所述，本件異議人確有上揭「行經有燈光管制號誌之交
    岔路口闖紅燈」之交通違規行為，其所辯情節，亦無從憑以
    認定原處分機關所為之裁決處分有何違誤或不當之處，原處
    分機關援引上揭道路交通管理處罰條例規定對異議人為上開
    處分，適法有據，本件聲明異議為無理由，應予駁回。
據上論斷，應依道路交通案件處理辦法第18條，裁定如主文。
中    華    民    國   100    年    8     月    31    日
                      交通法庭  法  官  王屏夏
以上正本證明與原本無異。
如不服本裁定應於送達後5日內向本院提出抗告狀。
                                書記官  林進煌
中    華    民    國   100    年    8     月    31    日